【裁判字號】    94,簡上,132
【裁判日期】    950223
【裁判案由】    竊盜
【裁判全文】
臺灣雲林地方法院刑事判決             94年度簡上字第132號
上  訴  人  臺灣雲林地方法院檢察署檢察官
被      告  乙○○
                    國民
                    （現另案於臺灣雲林看守所羈押）
上列被告因竊盜案件，上訴人不服本院中華民國94年7 月29日94
年度簡字第122 號刑事簡易判決（起訴書案號：94年度偵字第26
53號），提起上訴，檢察官並當庭擴張犯罪事實，請求審判（94
年度偵字第3344號），本院第二審合議庭為第一審判決如下：
    主  文
原判決撤銷。
乙○○連續逾越牆垣竊盜，處有期徒刑捌月。
    事  實  及  理  由
一、犯罪事實：
    乙○○因施用毒品成癮，缺錢購毒，竟基於意圖為自己不法
    所有之概括犯意，先後為下列犯行：
    (一)於民國94年5 月17日13時45分許，至甲○○○位於雲林縣
      北港鎮大北里大北90號住處後方，翻越該住處後方牆垣，
      進入未有人居住之倉庫，徒手竊取甲○○○所有之農藥噴
      灑器1 臺〔價值約新臺幣（下同）5,000 元〕，得手據為
      己有後，旋即攜往附近甘蔗園內檢視，乙○○認該農藥噴
      灑器並無價值，遂於同日將該農藥噴灑器放回甲○○○住
      處旁。嗣因甲○○○事後發現，查看住處監視錄影設備，
      因而報警循線查獲。
    (二)於94年6 月9 日，蔡峻（另經本院判處有期徒刑4 月確
      定）駕駛自小客車搭載乙○○至雲林縣四湖鄉下寮村下寮
      17 之1號吳勝義住處，找尋乙○○之父母無著，乙○○見
      吳勝義所有置於屋內之HONDA 廠牌、馬力5,000 瓦之發電
      機1 部（價值約56,000元）無人看管，竟與蔡峻基於犯
      意聯絡，並承前竊盜之概括犯意，於94年6 月10日上午10
      時許，侵入吳勝義上開住處（侵入住宅部分未據告訴），
      與蔡峻共同徒手將該發電機搬上自小客車而竊取得手後
      ，旋將該發電機載至雲林縣北港鎮劉厝里62號之「億展舊
      貨商」，以3,000 元之代價售予不知情之高東林，所得之
      3,000 元由乙○○、蔡峻朋分花用。
二、認定犯罪事實所憑證據及理由：
    (一)證據能力部分：
      被告乙○○對檢察官所舉書面供述證據之證據能力，於審
      判程序同意作為證據，本院審酌該等書面陳述作成時之情
      況，認為適當，應刑事訴訟法第159 條之5 第1 項之規定
      ，認有證據能力。
    (二)證明力部分：
      1.被害人甲○○○於94年5 月18日警詢筆錄。證明：被害
        人甲○○○所有之農藥噴灑器於94年5 月17日下午遭竊
        ，經檢視監視錄影設備，確認係由被告於當日13時45分
        逾越牆垣，竊取該農藥噴灑器，及該農藥噴灑器價值約
        5,000 元。
      2.贓物認領保管單1 紙。證明：被告竊取之農藥噴灑器業
        經被害人甲○○○領回。
      3.現場照片3 張及監視器翻拍照片4 張。證明：該農業噴
        霧器放置地點及被告逾越牆垣行竊之情形。
      4.共犯蔡峻於94年7 月19日之警詢筆錄。證明：被告與
        共犯蔡峻共同竊取吳勝義所有之發電機，並將之販賣
        予高東林。
      5.高東林於94年6 月24日之警詢筆錄，及證人高東林於94
        年8 月18日檢察官面前之具結證述筆錄。證明：被告與
        蔡峻將竊得之發電機以3,000 元之代價販賣予高東林
        。
      6.被害人吳勝義於94年6 月24日之警詢筆錄。證明：吳勝
        義所有之發電機於94年6 月10日遭人竊取。
      7.贓物認領保管單1 紙。證明：被告竊取之發電機經被害
        人吳勝義領回。
      8.發電機照片2 紙。證明：被告竊取之發電機為被害人吳
        勝義所有。
      9.被告於警詢時自白上開犯罪事實，於本院審理時亦坦白
        承認為上開犯行。
      被告之自白與相關證據均相符合，本件事證明確，被告之
      犯行應堪認定。
三、論罪科刑之理由：
    (一)被告所為，係犯刑法第321 條第1 項第2 款逾越牆垣竊盜
      罪（原審判決誤繕為刑法第321 條第1 項第3 款，應予更
      正）、第320 條第1 項竊盜罪。起訴書就犯罪事實(二)雖未
      予記載，惟此業經公訴檢察官到庭擴張犯罪事實，認有裁
      判上一罪關係，請求審判，本院認為合法正當，自應一併
      審理。
    (二)被告乙○○就犯罪事實(二)部分，與蔡峻有犯意聯絡及行
      為分擔，為共同正犯。被告上開2 次之犯行，時間緊接，
      觸犯犯罪構成要件相同之罪名，顯係基於概括犯意而為，
      應依連續犯規定論以逾越牆垣竊盜罪一罪，並加重其刑。
    (三)本院審酌被告前於93年間甫因竊盜案件，經本院北港簡易
      庭判處罰金3,000 元，緩刑2 年確定，有臺灣高等法院被
      告前案紀錄表1 份在卷可按。被告於緩刑期間，竟仍不知
      悔改，因缺錢購毒，而為上開竊盜犯行，於第1 件竊盜犯
      行遭查獲後，復為第2 件竊盜犯行，惡性顯然不輕。幸而
      ，被告犯後主動歸還贓物予被害人甲○○○，被害人吳勝
      義亦已尋回失竊之財物，所受損失不大，被告行竊手段平
      和，犯後坦承犯行，具有悔意，犯後態度良好等一切情狀
      ，量處如主文所示之刑。
四、撤銷改判之理由：
    按檢察官聲請以簡易判決處刑之案件，經法院認為有第451
    條之1 第4 項但書之情形者，應適用通常訴訟程序審判之，
    刑事訴訟法第452 條定有明文。又對於簡易判決之上訴，準
    用刑事訴訟法第3 編第1 章及第2 章之規定，管轄第二審之
    地方法院合議庭受理簡易判決上訴案件，應依通常程序審理
    ，其認案件有刑事訴訟法第452 條之情形者，應撤銷原判決
    ，逕依通常程序為第一審判決，法院辦理刑事訴訟簡易程序
    案件應行注意事項第14項亦有規定。原判決對被告犯罪事實
    (一)之犯行予以論罪科刑，固非無見，惟(一)原判決未及審酌被
    告犯罪事實(二)之犯行，即本院認定之犯罪事實，顯然與檢察
    官聲請簡易判決處刑書據以求處罪刑之事實不符，且(二)原判
    決所認定之犯罪事實，尚有其他裁判上一罪之犯罪事實，足
    認被告犯罪所應受之刑罰，顯不合刑事訴訟法第449 條第3
    項所定得以簡易判決處刑之案件。綜上，本案有刑事訴訟法
    第451 條之1 第4 項但書第2 款之情形，依上開規定，原審
    適用簡易判決處刑程序，即有未合。檢察官上訴主張原審未
    審究被告其他部分之犯行，為有理由，自應由本院合議庭撤
    銷原判，並依通常程序審理，為第一審之判決。
五、應適用之法條：
    刑事訴訟法第455 條之1 第3 項、第452 條、第369 條前段
    、第364 條、第299 條第1 項前段，刑法第28條、第56條、
    第321 條第1 項第2 款，判決如主文。
中    華    民    國    95    年    2     月    23    日
                  刑事第一庭    審判長法  官 侯 廷 昌
                                      法  官 蔡 世 芳
                                      法  官 楊 欣 怡
以上正本證明與原本無異。
如不服本判決，應於判決送達後10日內，向本院提出上訴狀。
                                      書記官 洪 秀 虹
中    華    民    國    95    年    2     月    23    日
附錄法條：
中華民國刑法第320條
意圖為自己或第3 人不法之所有，而竊取他人之動產者，為竊盜
罪，處五年以下有期徒刑、拘役或五百元以下罰金。
意圖為自己或第3 人不法之利益，而竊佔他人之不動產者，依前
項之規定處斷。
前二項之未遂犯罰之。
中華民國刑法第321條
犯竊盜罪而有左列情形之一者，處六月以上、五年以下有期徒刑
：
一  於夜間侵入住宅或有人居住之建築物、船艦或隱匿其內而犯
    之者。
二  毀越門扇、牆垣或其他安全設備而犯之者。
三  攜帶兇器而犯之者。
四  結夥三人以上而犯之者。
五  乘火災、水災或其他災害之際而犯之者。
六  在車站或埠頭而犯之者。
前項之未遂犯罰之。


司法院資訊處製作；財團法人民間司法改革基金會備份。
